臺灣臺北地方法院行政訴訟裁定　
111年度簡字第251號
原      告  廖計忠  
上列當事人間勞保事件，原告提起行政訴訟，本院裁定如下：
    主  文
原告之訴駁回。
訴訟費用由原告負擔。
    理  由
一、按行政訴訟法第8條規定之一般給付之訴，乃在於實現公法
    上給付請求權而設，相對於其他以行政處分為標的之撤銷訴
    訟及課予義務訴訟，具有備位性質（行政訴訟法第8條第2項
    參照），若其他訴訟類型得以提供人民權利救濟時，即無許
    其提起一般給付訴訟之餘地。又依訴願法第2條第1項及行政
    訴訟法第5條之規定，行政機關對人民依法申請之案件，有
    作成行政處分之義務，如其應作為而不作為，致人民之權利
    或法律上利益受損害者，人民須先循序訴願程序後，始得提
    起課予義務訴訟，不得直接提起一般給付訴訟，否則因起訴
    不備其他要件，自為法所不許（最高行政法院92年判字第13
    7號判決參照）。次按原告之訴，不備其他要件，其情形不
    可以補正者，行政法院應以裁定駁回之，行政訴訟法第107
    條第1項第10款定有明文。另人民因中央或地方機關之違法
    行政處分，認為損害其權利或法律上之利益，經依訴願法提
    起訴願而不服其決定，或提起訴願逾3個月不為決定，或延
    長訴願決定期間逾2個月不為決定者，得向行政法院提起撤
    銷訴訟，亦為行政訴訟法第4條第1項所明定。是提起撤銷訴
    訟，除法律別有規定外，須以經過訴願為前提，倘未經訴願
    程序，遽行提起行政訴訟，自屬起訴不備其他要件，於法不
    合。
二、本件原告主張其係谷歌云科技股份有限公司之業務主管，收
    到勞動部勞工保險局來函告知原告自109年4月22日起之被保
    險人資格喪失，並且不退還原告所繳之保費，顯然影響原告
    之權利，故要求返還所繳之保費云云，資為爭執。
三、經查，本件原告係谷歌云科技股份有限公司之員工，經本院
    電詢勞動部勞工保險局，原告所爭執之事項尚在爭議審定程
    序，且申請爭議審定之申請人為谷歌云科技股份有限公司，
    並非原告等情，有原告所提出之勞動部勞工保險局111年10
    月12日保納行一字第11110464091號對申請審議案意見書及
    本院電話紀錄附卷可稽，原告提起本件給付訴訟，即屬當事
    人不適格，自難認已具備給付訴訟之訴訟要件，揆諸上開規
    定，即屬不備起訴要件，而此程序之欠缺，亦無法命其補正
    ，從而，原告之訴自難認為合法，應予駁回。又原告之訴，
    既因不備起訴要件，予以駁回，兩造其餘實體上之主張，本
    院即毋庸再加以審究，併此敘明。
四、依行政訴訟法第107條第1項第10款、第104條、民事訴訟法
    第95條、第78條，裁定如主文。　　　　
中　　華　　民　　國　　111 　年　　12　　月　　6 　　日
　　　　　　　　  行政訴訟庭  法　官　石蕙慈
上為正本係照原本作成。
如不服本裁定，應於送達後10日內以原裁定有違背法令為理由向
本院提出抗告狀（須按他造人數附繕本）。
中　　華　　民　　國　　111 　年　　12　　月　　6 　　日
                              書記官　蔡凱如